臺灣高雄地方法院刑事附帶民事訴訟判決　　　　　　　九十年度附民字第六七四號
　　原　　　告　翔祺實業有限公司
　　原　　　告　乙○○
　　被　　　告　丙○○
右列被告因八十六年度自字第三四三號違反商標法案件，經原告提起附帶民事訴訟，
請求損害賠償，本院判決如左：
    主  文
原告之訴及假執行之聲請均駁回。
    事  實
甲、原告方面：
一、聲明：求為判決（一）被告丙○○應給付原告新台幣（以下同）二千九百二十五
    萬元及自起訴狀繕本送達被告之翌日起，至清償日止，按週年利率百分之五計算
    之利息。（二）被告侵害原告之商標專用權之物品或從事侵害行為之原料或器具
    ，應銷燬或為其他必要之處置（三）若受勝訴判決，原告願供擔保請求宣告假執
    行。
二、陳述略稱：被告鍾木祥為甲○○○○業股份有限公司（以下簡稱翔偉公司）負責
    人，明知LVO之圖樣係原告翔棋實業有限公司（設於高雄縣鳳山市○○里○○路
    二五五巷八號）申請註冊而取得商標專用權，專用期間自民國八十六年三月十六
    日起至九十六年三月十五日止，指定使用於手推車、嬰兒車、學步車及兒童電動
    車，竟意圖欺騙他人，從八十六年三月十六日起，於翔偉公司製造之兒童電動車
    之商品，使用相同於原告所申請之LVO註冊商標之圖樣，並於有關同一商品之廣
    告、標帖、說明書、價目表附加相同或近似於原告註冊商標而陳列及散布，訴外
    人鍾木祥於八十五年三月二十日與丙○○在高雄市吳永茂律師事務所訂定兒童電
    動車買賣契約書，向丙○○訂購翔偉公司之兒童電動車後販賣該兒童電動車，被
    告丙○○並將翔偉公司製造之玩具電動車銷售予邱明德、丁平西及訴外人郭石吉
    等經銷商而在在台灣北部、中部及高雄縣鳳山市等地販賣，因認丙○○涉犯商標
    法第六十二條之罪嫌。為此依商標法第六十三條、第六十六條、第六十七條請求
    被告丙○○應給付原二千九百二十五萬元，及自起訴狀繕本送達被告之翌日起，
    至清償日止，按週年利率百分之五計算之利息。被告侵害原告之商標專用權之物
    品或從事侵害行為之原料或器具，應銷燬或為其他必要之處置
乙、被告方面：
一、聲明：求為判決原告之訴駁回。
二、陳述略稱：被告丙○○堅決否認有違反商標法之犯行，並抗辯：翔偉公司於八十
    二年間成立時就已經使用LVO，用在車牌處，尚有貼一些漂亮的圖案，商品之紙
    箱亦貼有其等有申請註冊之商標即「羅米兒」，LVO加上阿拉伯數字放置在電動
    玩具車之車牌位置，是商品的型號，原告所提出之商品廣告及型錄，均是原告之
    法定代理人乙○○在翔偉公司擔任負責人時製作，所以當時就有使用LVO之圖樣
    ，臺灣羅米兒是其等經營之另一家公司申請註冊之商標，乙○○在八十五年一月
    十八日離職，那些出貨單應該都是乙○○任職翔偉公司時出貨，所以都有使用
    LVO之圖樣，原告向鈞院提起刑事自訴後其等即未再使用LVO之圖樣，並無侵害原
    告之商標專用權。
    理  由
一、按刑事訴訟諭知無罪，免訴或不受理之判決者，對於附帶民事訴訟部份應以判決
    駁回原告之訴，刑事訴訟法第五百零三條第一項前段定有明文。
二、本件被告丙○○被訴違反商標法一案，業經刑事判決諭知無罪在案，有本院八十
    六年度自字第三九七號、第三四三號刑事判決在卷可稽，根據首揭說明，原告之
    訴，自應予以駁回，其假執行聲請，失所附麗，一併駁回。
據上論斷，應依刑事訴訟法第五百零三條第一項前段，判決如主文。
中      華      民      國    九十一    年      三      月    二十六    日
                                      臺灣高雄地方法院刑事庭
                                          法  官 涂裕洪
右為正本證明與原本無異。
如不服本判決非對於刑事判決有上訴時不得上訴，並應於送達後十日內向本院提出上
訴狀。
                                          書記官 賴佳慧
中      華      民      國    九十一    年      三      月    二十六    日
